【裁判字號】    98,訴,257
【裁判日期】    980413
【裁判案由】    偽造文書等
【裁判全文】
臺灣屏東地方法院刑事判決               98年度訴字第257號
公  訴  人  臺灣屏東地方法院檢察署檢察官
被      告  甲○○
                    （另案於臺灣屏東監獄執行）
上列被告因偽造文書等案件，經檢察官提起公訴（98年度偵字第
558 號），被告於準備程序中就被訴事實為有罪之陳述，本院合
議庭裁定改依簡式審判程序審理，判決如下：
    主  文
甲○○意圖為自己不法之所有，而侵占遺失物，處罰金新臺幣陸
仟元，如易服勞役，以新臺幣壹仟元折算壹日；又行使偽造私文
書，足以生損害於公眾及他人，處有期徒刑伍月，偽造之「丁○○」署押壹枚沒收；又竊盜，處有期徒刑月。有期徒刑部分應
執行有期徒刑柒月，偽造之「丁○○」署押壹枚沒收。
    事  實
一、甲○○於民國96年11月底某日，在桃園縣桃園市火車站廁所
    內，發見地上有丁○○所遺失之皮包（內有身分證及客戶名
    片），竟意圖為自己不法之所有，本於侵占意思，將該皮包
    拾起後據為己有。又於96年12月7 日下午4 時許，前往新竹
    市○區○○路1 段156 巷171 弄32號乙○○經營冠辰企業社
    應徵工作時，明知自己並非丁○○本人，為期能獲得乙○○
    之僱用，竟冒用丁○○名義應徵工作，並於乙○○要求出示
    身分證及填寫員工切結書時，將前揭所拾獲之丁○○身分證
    提供乙○○影印留存，及在前揭員工切結書之員工簽章欄上
    偽造丁○○之簽名與按捺本人指印後，提出向乙○○行使，
    使乙○○誤認其為丁○○而僱用其擔任臨時工工作，足生損
    害於丁○○及乙○○對員工管理之正確性。復於96年12月12
    日上午5 時許，甲○○在冠辰企業社寢室內，因與其他姓名
    不詳室友吵架，於同日上午6 時20分許，欲負氣不告離職時
    ，因身上並無足夠金錢購買車票返家，竟意圖為自己不法之
    所有，本於竊盜之意思，竊取丙○○所有置於寢室桌上之新
    臺幣（下同）6,500 元、健保卡及新力牌K550型行動電話1
    支（價值約8,000 元），得手後離去。嗣丙○○發現財物遭
    竊報警處理，警方將甲○○在員工切結書上按捺之指紋送內
    政部警政署刑事警察局鑑定後循線查獲上情。
二、案經新竹市警察局第二分局報告臺灣新竹地方法院檢察署呈
    請臺灣高等法院檢察署檢察長令轉臺灣屏東地方法院檢察署
    檢察官偵查起訴。
    理  由
一、本件被告甲○○所犯係死刑、無期徒刑、最輕本刑為3 年以
    上有期徒刑以外之罪，其於本院準備程序中就被訴事實為有
    罪之陳述，經法官告知被告簡式審判程序之旨，並聽取公訴
    人、被告之意見後，由本院合議庭依刑事訴訟法第273 條之
    1 第1 項規定，裁定由受命法官獨任進行簡式審判程序，先
    予敘明。
二、上開事實，業據被告於偵查中及本院審理時供承不諱，核與
    證人即被害人丁○○、丙○○、證人乙○○於警詢或偵訊供
    述情節大致相符，並有冠辰企業社員工切結書、丁○○身分
    證影本、內政部警政署刑事警察局鑑驗書各1 份附卷可稽（
    偵卷第37至48頁），足見被告確有為前開犯行，應無疑義。
    從而，本件事證明確，被告犯行洵堪認定。
三、核被告所為，係犯刑法第337 條之侵占遺失物罪、第216 條
    、第210 條之行使偽造私文書罪、第320 條第1 項之普通竊
    盜罪3 罪。公訴意旨雖認被告係侵占離本人持有之物，然被
    害人丁○○已於警詢供稱上開皮包係其遺失（偵卷第25頁）
    ，是應論以侵占遺失物罪，公訴意旨尚有誤會，併此敘明。
    被告於切結書上偽造「丁○○」署押之行為，為偽造私文書
    之部分行為；又被告偽造私文書後持以行使，其偽造私文書
    之低度行為，應為行使之高度行為所吸收，均不另論罪。被
    告所犯上開3 罪間，犯意各別，罪名有異，應予分別論罪，
    合併處罰。爰審酌被告不思以己力獲取生活所需，於侵占他
    人之身分證後，復冒用他人名義應徵工作，致生損害於被害
    人丁○○、乙○○之權益，復竊取被害人丙○○財物，未與
    被害人達成和解，有本院公務電話紀錄單1 紙在卷可按（本
    院卷第28頁），所為殊不可取，惟念其犯後坦認犯行，態度
    尚佳，並兼衡其有竊盜、詐欺、偽造文書、毒品前科，智識
    程度國中畢業等一切情狀，分別量處如主文所示之刑，並就
    罰金刑部分諭知易服勞役之折算標準，及就有期徒刑部分定
    其應執行之刑。未扣案之切結書員工簽章欄上偽造之「丁○○」署押1 枚，不問屬於犯人與否，應依刑法第219 條之規
    定，予以沒收。
據上論斷，應依刑事訴訟法第273 條之1 、第299 條第1 項前段
，刑法第216 條、第210 條、第320 條第1 項、第337 條、第42
條第2 項、第51條第5 款、第219 條，刑法施行法第1 條之1 ，
判決如主文。
本件經檢察官簡志祥到庭執行職務。
中    華    民    國    98    年    4     月    13    日
                  刑事第二庭  法  官  翁世容
以上正本證明與原本無異。
如不服本判決應於收受本判決送達後10日內向本院提出上訴書狀
，其未敘述上訴理由者，並得於提起上訴後10日內向本院補提理
由書狀（均須按他造當事人之人數附繕本）「切勿逕送上級法院
」
中    華    民    國    98    年    4     月    13    日
                              書記官  賀燕花
附錄本案論罪科刑法條全文
刑法第210條：
偽造、變造私文書，足以生損害於公眾或他人者，處5 年以下有
期徒刑。
刑法第216條：
行使第 210 條至第 215 條之文書者，依偽造、變造文書或登載
不實事項或使登載不實事項之規定處斷。
刑法第337條：
意圖為自己或第三人不法之所有，而侵占遺失物、漂流物或其他
離本人所持有之物者，處 5 百元以下罰金。
刑法第320條第1項
意圖為自己或第三人不法之所有，而竊取他人之動產者，為竊盜
罪，處5 年以下有期徒刑、拘役或5 百元以下罰金。


司法院資訊處製作；財團法人民間司法改革基金會備份。
